【裁判字號】    98,裁,89
【裁判日期】    980115
【裁判案由】    綜合所得稅
【裁判全文】
最  高  行  政  法  院  裁  定
                                        98年度裁字第89號
上  訴  人  甲○○
被 上訴 人  財政部高雄市國稅局
代  表  人  陳金鑑
上列當事人間綜合所得稅事件，上訴人對於中華民國97年10月9
日高雄高等行政法院97年度訴字第623號判決，提起上訴，本院
裁定如下：
    主  文
上訴駁回。
上訴審訴訟費用由上訴人負擔。
    理  由
一、按對於高等行政法院判決之上訴，非以其違背法令為理由，
    不得為之，行政訴訟法第242條定有明文。依同法第243條第
    1項規定，判決不適用法規或適用不當者，為違背法令；而
    判決有同條第2項所列各款情形之一者，為當然違背法令。
    是當事人對於高等行政法院判決上訴，如依行政訴訟法第24
    3條第1項規定，以高等行政法院判決有不適用法規或適用不
    當為理由時，其上訴狀或理由書應有具體之指摘，並揭示該
    法規之條項或其內容；若係成文法以外之法則，應揭示該法
    則之旨趣。如以行政訴訟法第243條第2項所列各款情形為理
    由時，其上訴狀或理由書，應揭示合於該條項各款之事實。
    上訴狀或理由書如未依此項方法表明，或其所表明者與上開
    法條規定不合時，即難認為已對高等行政法院判決之違背法
    令有具體之指摘，其上訴自難認為合法。
二、本件上訴人對於高等行政法院判決上訴，主張：上訴人係列
    報捐贈「土地」，並非列報捐贈「現金」，而捐贈土地價金
    之計算，依所得稅法第14條第2項規定之實物所得，或遺產
    及贈與稅法第10條規定之土地，係以公告現值作為計算遺產
    贈與財產之價值認定標準，與取得成本無關。本案如非依財
    政部94年2月18日台財稅字第09404500070號函釋辦理，則應
    回歸所得稅法第110條第1項及第17條第1項第2款第2目之1之
    規定，且查所得稅法及該法施行細則均未明文列報捐贈土地
    須檢附何證明文件供核，僅於各申報年度「綜合所得稅結算
    申報書說明」內載明應提示之文件。原判決既稱未依前揭財
    政部函釋規定核定，又未記載係依何項規定認定「土地公告
    現值的16%」，顯有判決不備理由之違法。況捐贈之「土地
    」係為捐贈人所有，捐贈收據所載均為真實，並非偽造或變
    造之文件，是上訴人並無逃漏所得稅之情事。又查所得稅法
    第110條既無明文對於綜合所得稅違章案件之認定，原判決
    又不採據「稽徵機關辦理綜合所得稅違章案件審查要點」，
    顯有適用法規不當之違誤。另查92年以前購地捐贈申報扣除
    額之案件，均無補稅處罰之情事，且其他相同案情並未處以
    漏稅罰，本案卻處以漏稅罰，顯有違平等原則等語。雖以該
    判決違背法令為由，惟核其上訴理由，係就原審取捨證據、
    認定事實之職權行使，指摘其為不當，並就原審已論斷者，
    泛言未論斷，而非具體表明合於不適用法規、適用法規不當
    、或行政訴訟法第243條第2項所列各款之情形，難認對該判
    決之如何違背法令巳有具體之指摘。依首開規定及說明，應
    認其上訴為不合法。
三、據上論結，本件上訴為不合法，依行政訴訟法第249條第1項
    前段、第104條、民事訴訟法第95條、第78條，裁定如主文
    。
中    華    民    國    98    年    1     月    15    日
                    最高行政法院第六庭
                        審判長法官  吳  明  鴻
                              法官  廖  宏  明
                              法官  林  茂  權
                              法官  侯  東  昇
                              法官  黃  秋  鴻
以  上  正  本  證  明  與  原  本  無  異
中    華    民    國    98    年    1     月    17    日
                              書記官  伍  榮  陞


司法院資訊處製作；財團法人民間司法改革基金會備份。
